宣示判決筆錄
原      告  良京實業股份有限公司

法定代理人  平川秀一郎

訴訟代理人  林家宇  
被      告  鄭國頓  
上列當事人間111年度中簡字第2239號請求返還借款事件，於中
華民國111年8月12日上午10時整在臺灣臺中地方法院臺中簡易庭
宣示判決，出席職員如下：
    法      官  林筱涵
    書  記  官  洪加芳
朗讀案由。
法官朗讀主文宣示判決如下：
    主      文
被告應給付原告新臺幣參拾柒萬陸仟參佰柒拾柒元，及其中新臺
幣參拾貳萬貳仟玖佰貳拾壹元自民國九十五年八月二十六日起至
清償日止，按週年利率百分之十二點九八五計算之利息，暨自民
國九十五年八月二十六日起至清償日止，按上開利率百分之二十
計算之違約金。
訴訟費用新臺幣肆仟零捌拾元由被告負擔。
本判決得假執行。
    事實及理由之要領
一、原告主張：被告前向訴外人慶豐商業銀行股份有限公司（下
    稱慶豐銀行）申請個人信用貸款，借款額度為新臺幣（下同
    ）33萬元，約定借款期間自民國94年4月14日起至101年4月1
    4日止，自借款日起每1個月為1期，共分84期，前3個月之利
    息每期按週年利率百分之3計算，期滿後之利息則依原告放
    款基準利率百分之4.235加週年利率百分之8.75計算，合計
    為週年利率百分之12.985，倘逾期清償，除全部債務視為到
    期外，並加計自逾期之日起6個月以內者，按上開利率百分
    之10，逾期超過6個月部分，按上開利率百分之20計算之違
    約金。詎被告未按時繳付本息，債務已視為全部到期，尚積
    欠本金322,921及如主文第1項所示利息、違約金。嗣慶豐銀
    行將上開債權讓與訴外人慶銀資產管理股份有限公司，慶銀
    資產管理股份有限公司再將該債權讓與原告，原告並以起訴
    狀對被告為債權讓與之通知。為此，爰依消費借貸及債權讓
    與之法律關係，提起本件訴訟等語，並聲明：如主文第1項
    所示。
二、上開原告主張之事實，業據其提出貸款契約、交易明細查詢
    、放款基準利率歷次調整明細表、債權讓與證明書、債權本
    金餘額明細表、債權轉讓通知函為證。被告已於相當時期受
    合法之通知，而於言詞辯論期日不到場，亦未提出準備書狀
    爭執，依民事訴訟法第436條第2項適用同法第280條第3項、
    第1項之規定，視同自認。從而，原告依消費借貸及債權讓
    與之法律關係，請求被告給付如主文第1項所示之金額，為
    有理由，應予准許。
三、訴訟費用負擔及假執行宣告之依據：民事訴訟法第78條、第
    389條第1項第3款。
如不服本判決，應於送達後20日內，向本院提出上訴狀並表明上
訴理由，如於本判決宣示後送達前提起上訴者，應於判決送達後
20日內補提上訴理由書（須附繕本）。
中　　華　　民　　國　　111 　年　　8 　　月　　12　　日
                  臺灣臺中地方法院臺中簡易庭
                                  法  官  林筱涵
                                  書記官  洪加芳
以上正本證明與原本無異。
中　　華　　民　　國　　111 　年　　8 　　月　　12　　日
                                  書記官  洪加芳